【裁判字號】    98,交抗,2981
【裁判日期】    981223
【裁判案由】    違反道路交通管理處罰條例
【裁判全文】
臺灣高等法院交通事件裁定            98年度交抗字第2981號
抗  告  人
即受處分人  甲○○
上列抗告人因違反道路交通管理處罰條例案件，不服臺灣臺北地
方法院，中華民國98年11月26日所為裁定（98年度交聲字第4140
號），提起抗告，本院裁定如下：
    主  文
抗告駁回。
    理  由
一、抗告意旨略以：原裁定以抗告人遲至98年9 月15日始向原處
    分機關提出申訴，已逾舉發通知單上所載應到案日期(98年9
    月14日)1日，惟抗告人係於同年月13日始收受舉發違反道路
    交通管理事件通知單（下稱違規通知單）並於次日即9 月14
    日上午11時以限時掛號函件寄出陳述書至北區監理所，此有
    限時掛號函件執據在卷可憑(見本院卷第11頁)，又最初寄發
    違規通知單之車主地址為抗告人舊址（即台北縣新店市○○
    ○街34號6 樓），且依新店郵局掛號郵件招領通知單，可證
    明該違規通知單最初投遞2 次仍無法妥投。再者，該違規通
    知單上載有「本件係寄存送達再次郵寄案件，收件時如已逾
    到案日，請於15日內向應到案處所辦理繳結」可證明該通知
    單並非第1 次即順利送達抗告人，並未有原裁定所指之逾期
    事由云云。
二、按圓形紅燈之行車管制號誌，則表示禁止車輛通行，並不得
    超越停止線或進入路口；停止線，用以指示行駛車輛停止之
    界限，車輛停止時，其前懸部分不得伸越該線，道路交通標
    誌標線號誌設置規則第206條第5款第1目、第170條第1 項前
    段分別定有明文。次按汽車駕駛人，行經有燈光號誌管制之
    交岔路口闖紅燈者，處新臺幣（下同）1,800元以上5,400元
    以下罰鍰，又汽車駕駛人違反道路交通管理處罰條例第53條
    者，除依原條款處罰鍰外，並記違規點數3 點，道路交通管
    理處罰條例第53條第1項、第63條第1項第3款亦有明定。
三、查抗告人即受處分人甲○○於民國98年7月25日下午7時54分
    許，駕駛車牌號碼5E-8163 號自用一般小客車，行經臺北市
    ○○路○段萬福橋頭有燈光號誌管制之交岔路口，竟於燈光
    管制號誌為紅燈時穿越交岔路，經科學儀器拍照採證，為臺
    北市政府警察局文山第一分局交通分隊員警所舉發之事實，
    有臺北市政府警察局舉發違反道路交通管理事件通知單1 紙
    、採證照片2幀、臺北市政府警察局文山第一分局98年9月29
    日北市警文一分交字第09831118200號函1紙在卷可稽。（見
    原審卷第5至7頁）而依違規採證照片2 幀所示：受處分人之
    車輛係行駛於第1車道上，該路口黃燈號誌時間為3秒（參採
    證照片上「１Ｙ３0」數據紀錄 ），而系爭違規車輛係於紅
    燈亮起後第24.4 秒超越停止線經線圈感應（參第1張採證照
    片上「Ｒ２４4」數據紀錄），致偵測電腦因判讀闖紅燈而
    啟動拍攝第1張採證照片；復於紅燈亮起後第25.9秒拍攝第2
    張採證照片，系爭違規車輛仍以時速15公里行駛（參第2 張
    採證照片上「Ｒ２５9」及「Ｖ＝」數據紀錄 ），其前懸
    部分已超越行人穿越道進入路口至銜接路段。是受處分人之
    車輛於紅燈時，仍穿越停止線行駛至路口銜接路段，自應構
    成闖紅燈之違規行為，臺北市政府警察局文山第一分局交通
    分隊遂以抗告人有行經有燈光號誌管制之交岔路口闖紅燈之
    違規行為，依道路交通管理處罰條例第53條第1 項規定，掣
    單逕行舉發，嗣受處分人於舉發通知單上所載之應到案日期
    即98年9月14日後之98年9月15日始向原處分機關提出申訴，
    經原處分機關函請舉發單位調查結果，仍認受處分人有前開
    違規行為，原處分機關乃於98年10月20日依前開條例第53條
    第1項、第63條第1項第3款（裁決書漏引第3款）之規定，裁
    處受處分人罰鍰2700元（罰鍰業於98年10月6 日繳結），並
    記違規點數3點，此有臺北市政府警察局北市警交大字第AE0
    000000號舉發違反道路交通管理事件通知單及交通部公路總
    局北區監理所北監自裁字第裁40AE0000000 號裁決書附卷可
    稽 (見原審卷第7至8 頁)，堪認抗告人確有於上揭時地闖紅
    燈之違規行為。茲本件違規事證已明，惟本件抗告人遲至98
    年9 月15日始向原處分機關提出申訴，此有抗告人陳述書上
    收件戳記在卷可佐（原審卷第9 頁），已逾舉發通知單上所
    載應到案日期（即98年9月14日）1日，而原處分機關誤認受
    處分人係於期限內到案，逕依違反道路交通管理事件統一裁
    罰基準表所載之最低額罰鍰裁處罰鍰2700元，顯有未洽，原
    審因而將原處分撤銷，另依道路交通管理處罰條例第53條第
    1 項及違反道路交通管理事件統一裁罰基準表之規定，裁處
    罰鍰新臺幣3600元，並記違規點數3 點，所認並無不合。抗
    告意旨以抗告人9 月14日上午11時以限時掛號函件寄出陳述
    書至北區監理所、且違規通知單未順利送達，及該違規通知
    單上「本件係寄存送達再次郵寄案件，收件時如已逾到案日
    ，請於15日內向應到案處所辦理繳結」之記載等情，認抗告
    人並未有原審裁定所指之逾期事由云云，惟查：本案抗告人
    遲至98年9 月15日始向原處分機關提出申訴，已逾舉發通知
    單上所載應到案日期（即98年9月14日）1日，此有抗告人陳
    述書上收件戳記在卷可佐（原審卷第9 頁），按交通事件之
    送達程序，係準用刑事訴訟法之規定，再依該法第62條明文
    準用民事訴訟法有關規定，而採達到主義，應以原處分機關
    收件戳記為憑，是抗告人雖於9 月14日上午11時以限時掛號
    函件寄出陳述書至北區監理所，然於9 月15日始送達北區監
    理所，已逾應到案日期，業見前述，則抗告人認其並未有原
    審裁定所指之逾期事由云云，容有誤解。至本案違規通知單
    上抗告人於收受違規通知單後15日內得向應到案處所辦理繳
    結之記載，係指抗告人收件時已逾到案日而言，舉發通知單
    上已記載明確，本案抗告人既自承其係於98年9 月13日收受
    違規通知單，則其收件時並未逾本案應到案日期即同年9 月
    14日，是抗告人以上揭記載，認伊仍得於收受違規通知單後
    15日內向應到案處所辦理繳結云云，亦有誤解。從而，抗告
    人闖紅燈且逾越應到案日期始向原處分機關提出申訴，堪可
    認定。原審因而將原處分撤銷，另依道路交通管理處罰條例
    第53條第1 項及違反道路交通管理事件統一裁罰基準表之規
    定，裁處罰鍰新臺幣3600元，並記違規點數3 點，經核並無
    不合。受處分人抗告意旨仍執前詞指摘原審裁定不當，尚難
    認有理由，應予駁回。
四、據上論斷，道路交通案件處理辦法第26條，刑事訴訟法第41
    2條，裁定如主文。
中    華    民    國    98    年    12    月    23    日
                  刑事第八庭  審判長法  官  張傳栗
                                    法  官  蔡光治
                                    法  官  劉嶽承
以上正本證明與原本無異。
不得再抗告。
                                    書記官  何仁崴
中    華    民    國    98    年    12    月    23    日


司法院資訊處製作；財團法人民間司法改革基金會備份。
